【裁判字號】    90,訴,361
【裁判日期】    901029
【裁判案由】    毒品危害防制條例
【裁判全文】
臺灣彰化地方法院刑事判決                            九十年度訴字第三六一號
    公  訴  人  臺灣彰化地方法院檢察署檢察官
    被      告  乙○○
右列被告因違反毒品危害防制條例案件，經檢察官提起公訴（八十九年度毒偵字第四
六一七號），本院判決如左：
    主  文
乙○○連續施用第一級毒品，累犯，處有期徒刑捌月，扣案之注射針筒壹支沒收；又
施用第二級毒品，累犯，處有期徒刑肆月。應執行有期徒刑拾壹月，扣案之注射針筒
壹支沒收。
    事  實
一、乙○○前於民國（下同）八十一年十月二十三日因肅清煙毒條例案件經法院判處
    有期徒刑四年確定，於八十六年十月十六日執行完畢。渠又曾因施用毒品案件，
    經強制戒治期滿，由臺灣彰化地方法院檢察署檢察官檢察官於八十九年五月十七
    日，以八十九年度戒毒偵字第四八四、四八五、四八六、四八七、四八八號不起
    訴處分確定在案。詎渠仍未戒除毒癮，於五年內復基於概括犯意，自八十九年七
    月初某日起至同年九月八日止，連續在彰化縣永靖鄉○○村○○路一七二號住處
    ，以注射之方式施用第一級毒品海洛因多次，平均每二、三天施用一次，嗣於於
    八十九年九月八日下午一時三十分許，由其父丙○○協同乙○○帶施用毒品之
    器具注射針筒一支至彰化縣警察局員林分局自首。乙○○另於同年九月八日或其
    前四日內之某一時點在不詳地點施用第二級毒品安非他命一次，為警於乙○○自
    首時採集其尿液檢驗結果呈安非他命陽性反應而一併查獲。
二、案經彰化縣警察局員林分局報請臺灣彰化地方法院檢察署檢察官偵查起訴。
    理  由
一、右揭施用第一級毒品海洛因之犯罪事實，業據被告乙○○於本院審理中坦承不諱
    ，惟矢口否認有施用第二級毒品安非他命之犯行。經查被告於自首時所採集之尿
    液經送驗結果呈甲基安非他命及嗎啡陽性反應，有彰化縣衛生局八十九年九月十
    六日尿液檢驗成績書乙紙附卷可稽，復經本院依職權將被告尿液送覆驗結果，仍
    呈甲基安非他命及嗎啡陽性反應，亦有法務部調查局（九十）陸（一）字第九０
    ０四九九一八號檢驗通知書在卷足按，另有扣案之注射針筒一支可憑，是被告空
    言否認未施用第二級毒品安非他命云云，尚難採信。又被告前因施用毒品案件，
    經強制戒治期滿，由臺灣彰化地方法院檢察署檢察官檢察官於八十九年五月十七
    日，以八十九年度戒毒偵字第四八四、四八五、四八六、四八七、四八八號不起
    訴處分確定在案，有該不起訴處分書在卷足參，則被告於經過強制戒治後五年內
    再犯施用第一級毒品海洛因、第二級毒品安非他命之犯行，應堪認定，依法應予
    論科。
二、核被告所為，係犯毒品危害防制條例第十條第一項之施用第一級毒品罪及同條第
    二項之施用第二級毒品罪。其持有第一、二級毒品之犯行分別為施用所吸收，均
    不另論罪。又其施用第一級毒品之行為，時間密接、犯罪構成要件相同，顯係基
    於概括犯意為之，應依連續犯規定論處，並加重其刑。又其所犯上開二罪，犯意
    各別，構成要件殊異，應分論併罰之。又被告前於八十一年十月二十三日因肅清
    煙毒條例案件經法院判處有期徒刑四年確定，於八十六年十月十六日執行完畢等
    情，有臺灣彰化地方法院檢察署刑案資料查註紀錄表可按，則被告於有期徒刑執
    行完畢後五年內再度犯本件有期徒刑以上之罪，為累犯，依法應加重其刑。再被
    告施用第一級毒品犯行部分，係被告在犯罪未被偵查機關發覺前，主動至警局自
    首，並接受裁判等情，亦據證人即丙○○及員警甲○○到庭證稱屬實，應依刑法
    第六十二條規定，減輕其刑，並先加而後減。爰審酌被告有違反肅清煙毒條例前
    科，復經強制戒治猶不知警惕，素行不佳，且施用毒品戕害身心、破壞家庭和諧
    、影響日常生活及工作，助長犯罪，惟被告犯後主動坦承其部分犯行，態度良好
    暨其施用毒品之犯罪情節等一切情狀，分別量處如主文所示之刑，並定其應執行
    刑，以資懲儆。扣案之注射針筒一支為被告所有供被告施用第一級毒品犯罪所用
    ，業據被告供承在卷，應併予宣告沒收。
三、至臺灣彰化地方法院檢察署併案意旨另以：被告於九十年六月中旬起至同年七月
    九日止，連續在彰化縣永靖鄉○○村○○路一七二號施用第一級毒品海洛因多次
    ，因認被告此部分犯行與前揭起訴部分犯行有連續犯裁判上一罪關係，惟查本件
    被告係於八十九年九月八日經本院裁定送強制戒治，隨後經本院於九十年四月十
    一日以九十年度毒聲字第一四五七號裁定撤銷停止戒治付保護管束，此有各該裁
    定書附卷可佐，故被告從八十九年九月至九十年六月間已相隔九個月，且被告中
    間尚經強制戒治，故已難認被告於強制戒治後即九十年六月中旬起至同年七月九
    日止施用第一級毒品海洛因之犯行與前揭起訴被判有罪部分係基於概括犯意而有
    連續犯之裁判上一罪關係，是此部分犯行應退由檢察官另行偵查。
四、據上論斷，應依刑事訴訟法第二百九十九條第一項前段，毒品危害防制條例第十
    條第一、二項，刑法第十一條前段、第五十六條、第四十七條、第六十二條、第
    七十一條第一項、第五十一條第五款、第三十八條第一項第二款，罰金罰鍰提高
    標準條例第二條，判決如主文。
中      華      民      國      九十      年      十    月    二十九    日
                                臺灣彰化地方法院刑事第三庭
                                    法      官  詹  秀  錦
右正本證明與原本無異。
如不服本判決，應於判決送達後十日內，向本院提出上訴狀( 須附繕本 )。
                                    法院書記官  莊  何  江
中      華      民      國      九十      年      十      月   三十     日
毒品危害防制條例第十條：
施用第一級毒品者，處六月以上五年以下有期徒刑。
施用第二級毒品者，處三年以下有期徒刑。


司法院資訊處製作；財團法人民間司法改革基金會備份。
